---
title: "OIM Albergues R1"
subtitle: "7 Encuestas - 2 en Mórrope y 5 en Íllimo"
date: "`r format(Sys.Date(), '%d de Mayo de %Y')`"
output: 
  officedown::rdocx_document:
    reference_docx: !expr system.file('informe_pulso_plantilla.docx', package = 'pulso')
    tables:
      style: Table
      layout: autofit
      width: 1.0
      align: center
      topcaption: true
      caption: 
        style: Table Caption
        pre: "Tabla "
        sep: ": "
        tnd: 0
        tns: '-'
        fp_text: !expr officer::fp_text_lite(bold = TRUE)
    plots:
      style: Normal
      align: center
      topcaption: true
      caption: 
        style: Image Caption
        pre: "Gráfico "
        sep: ": "
        tnd: 0
        tns: '-'
        fp_text: !expr officer::fp_text_lite(bold = TRUE)
    page_size:
      width: 8.3
      height: 11.7
      orient: "portrait"
    page_margins:
      bottom: 0.984252
      top: 0.984252
      right: 1.1811
      left: 1.1811
      header: 0.5
      footer: 0.5
      gutter: 0
    reference_num: true
knit: (
  function(inputFile, encoding) {
    rmarkdown::render(
      input = inputFile,
      encoding = encoding,
      output_file = glue::glue("Informe OIM Albergues R1", format(Sys.Date(), '%d.%m.%y'),".docx" )
      )
    }
  )
---


```{r, include=FALSE}
#Limpieza


```

## Detalles de Alojamiento / Área de Asentamiento

```{r}

```

## Personas con vulnerabilidades especiales

## Movilidad

## Alojamiento y Artículos no Alimentarios (NFI)

## Agua, Saneamiento e Higiene (WASH)

## Alimentación  y Nutrición

## Salud

## Educación

## Medios de Subsistencia

## Protección de niños, niñas, adolescentes, mujeres y personas con alguna vulnerabilidad

## Participación y Comunicación


