---
title: "OIM Albergues R1"
subtitle: "7 Encuestas - 2 en Mórrope y 5 en Íllimo"
date: "`r format(Sys.Date(), '%d de Mayo de %Y')`"
output: html_document
---

```{r, echo=FALSE, warning=FALSE, message=FALSE}
library(vtable)
library(haven)
data(mtcars)

Base100 = read_sav("https://www.dropbox.com/s/40at06kcr718iqv/Enaho01-2021-100res.sav?dl=1")
Base100<-as.data.frame(Base100)
Base100$ESTRATO<-as.factor(Base100$ESTRATO)
```


## Detalles de Alojamiento / Área de Asentamiento (Tabla Summary Statistics)

```{r, echo=FALSE, warning=FALSE, message=FALSE}
st(Base100, vars = c('ESTRATO'))
```

## Personas con vulnerabilidades especiales (Tabla Summary Statistics)

```{r, echo=FALSE, warning=FALSE, message=FALSE}
st(mtcars, vars = c('disp', 'hp','drat'))
```

## Movilidad

## Alojamiento y Artículos no Alimentarios (NFI)

## Agua, Saneamiento e Higiene (WASH)

## Alimentación  y Nutrición

## Salud

## Educación

## Medios de Subsistencia

## Protección de niños, niñas, adolescentes, mujeres y personas con alguna vulnerabilidad

## Participación y Comunicación


